臺灣基隆地方法院刑事判決　　　　　　　96年度交訴字第23號
公　訴　人　臺灣基隆方法院檢察署檢察官
被　　　告　丁○○
上列被告因交通肇事逃逸等案件，經檢察官提起公訴（96年度偵
字第4278號），被告為有罪之陳述，本院合議庭裁定由受命法官
獨任以簡式審判程序進行審理，並判決如下：
    主  文
丁○○服用酒類，不能安全駕駛動力交通工具而駕駛，處拘役
拾日，如易科罰金，以新臺幣壹仟元折算壹日；又因過失傷害人
，處拘役伍拾伍日，如易科罰金，以新臺幣壹仟元折算壹日；又
傷害人之身體，處有期徒刑壹年；又駕駛動力交通工具肇事，致
人受傷而逃逸，處有期徒刑柒月，應執行有期徒刑壹年陸月、拘
役捌拾日，拘役部分如易科罰金，以新臺幣壹仟元折算壹日。
    理  由
一、本件犯罪事實、證據，均引用起訴書（如附件）之記載，並
    就證據補充：
    (一)當人飲酒後，若以呼氣酒精濃度測試器測得之濃度達到
        每公升0.5 毫克時，其反應較慢，感覺減低，將影響駕
        駛；達到每公升0.75毫克時，思考、個性及行為均會改
        變；達到每公升1.0 毫克時，步態不穩，噁心嘔吐，精
        神混惑不清晰；達到每公升1.5 毫克時，說話不清楚，
        感覺喪失，視力模糊；達到每公升2.0 毫克時，體溫與
        血糖均降低，肌肉控制差，甚且導致癲癇發作；達到每
        公升3.5 毫克時，則已至神智不清，反射減低及呼吸抑
        制等情，有本院卷附行政院國軍退除役官兵輔導委員會
        臺北榮民總醫院民國88年8 月5 日北總內字第26868
        號函可憑。
    (二)被告丁○○於本院之自白、證人即告訴人戊○○於本院
        之結證。
二、程序事項：
    查本件被告所犯者非為死刑、無期徒刑、最輕本刑為3 年以
    上有期徒刑之罪或高等法院管轄第一審案件，其於準備程序
    進行中，先就被訴事實為有罪之陳述，經告知其簡式審判程
    序之旨，並聽取公訴人、被告之意見後，本院業已依刑事訴
    訟法第273 條之1 第1 項之規定，裁定由受命法官獨任以簡
    式審判程序進行本案之審理。
三、論罪科刑：
    (一)核被告所為，係犯刑法第185 條之3 酒後不能安全駕駛
        而駕駛、第185 條之4 駕駛動力交通工具肇事致人受傷
        而逃逸、第284 條第1 項前段過失傷害、第277 條第1
        項傷害等罪。被告所犯上開四罪，犯意各別，罪名不同
        ，應予分論併罰。按汽車駕駛人，無駕駛執照駕車、酒
        醉駕車、吸食毒品或迷幻藥駕車、行駛人行道或行經行
        人穿越道不依規定讓行人優先通行，因而致人受傷或死
        亡，依法應負刑事責任者，加重其刑至二分之一，道路
        交通管理處罰條例第86條第1 項定有明文。本案被告酒
        醉駕車肇事，因而致人受傷，應依上開規定，就過失傷
        害部分加重其刑。至刑法第185 條之4 駕駛動力交通工
        具肇事，致人死傷而逃逸者之罪，其立法意旨係對一般
        動力交通工具駕駛人肇事致人死傷而逃逸之處罰，旨在
        懲罰肇事逃逸，自無上開道路交通處罰條例第86條第1
        項之適用（最高法院92年度臺非字第60號判決意旨參照
        ），附此敘明。
    (二)本院審酌被告明知酒後駕車在道路上行駛，因注意與反
        應能力降低，對一般往來之公眾具有高度危險性，竟仍
        執意酒後駕車，罔顧公眾安全，且於肇事致人受傷後，
        非但持刀與發人發生衝突，且駕車逃離現場，法治觀念
        明顯偏差，不宜輕縱，且迄未與告訴人達成和解賠償損
        害，併其犯後態度等一切情狀，分別量處如主文所示之
        刑，並就徒刑、拘役部分各定其應執行之刑，拘役部分
        並諭知易科罰金之折算標準。
    (三)被告持之傷害告訴人丙○○之水果刀，因未據扣案，且
        無證據證明尚未滅失，為免將來執行困難，爰不予宣告
        沒收。
四、適用之法律依據：
    刑事訴訟法第273 條之1 第1 項、第299 條第1 項前段、第
    310 條之2 、第454 條，道路交通管理處罰條例第86條第1
    項，刑法第185 條之3 、第185 條之4 、第277 條第1 項、
    第284 條第1 項前段、第41條第1 項前段、第51條第5 款、
    第6 款，刑法施行法第1 條之1 。
本案經檢察官乙○○到庭執行職務。
如不服本判決，得自收受送達之日起10日內，向本院提起上訴。
中　　華　　民　　國　　96　　年　　10　　月　　31　　日
                    交通法庭法  官  楊皓清
以上正本證明與原本無異。
如不服本判決應於收受本判決後10日內向本院提出上訴書狀，其
未敘述上訴理由者，並得於提起上訴後10日內向本院補提理由書
狀（均須按他造當事人之人數附繕本。）「切勿逕送上級法院」
中　　華　　民　　國　　96　　年　　10　　月　　31　　日
                            書記官  盧鏡合
附錄論罪法條：
刑法第185 條之3
服用毒品、麻醉藥品、酒類或其他相類之物，不能安全駕駛動力
交通工具而駕駛者，處1 年以下有期徒刑、拘役或3 萬元以下罰
金。
刑法第185 條之4
駕駛動力交通工具肇事，致人死傷而逃逸者，處6 月以上5 年以
下有期徒刑。
刑法第277 條第1 項
傷害人之身體或健康者，處3 年以下有期徒刑、拘役或1 千元以
下罰金。
刑法第284 條第1 項
因過失傷害人者，處6 月以下有期徒刑、拘役或5 百元以下罰金
，致重傷者，處1 年以下有期徒刑、拘役或5 百元以下罰金。
附件：
臺灣基隆地方法院檢察署檢察官起訴書
　　　　　　　　　　　　　　　　　　　96年度偵字第4278號
　　被　　　告　丁○○　男　48歲（民國○○年○月○日生）
　　　　　　　　　　　　住臺北縣三重市○○街161之2號6樓
　　　　　　　　　　　　（在押）
                        國民身分證統一編號：Ｚ000000000號
上列被告因公共危險等案件，已經偵查終結，認應提起公訴，茲
將犯罪事實及證據並所犯法條分敘如下：
          犯罪事實
一、丁○○明知服用酒類過量會導致反應遲鈍、注意力減低之結
    果，若駕駛動力交通工具行駛於馬路上，發生車禍之危險性
    遠較正常時高，猶於民國96年8 月8 日12時許，在臺北縣平
    溪鄉租屋處飲用啤酒約2 瓶後，已達反應較為遲緩，注意能
    力減低，而不能安全駕駛動力交通工具之狀態，仍駕駛車牌
    號碼6A-0637 號自小客車外出，嗣於同日13時54分許，途經
    臺北縣平溪鄉縣60.2公里由平溪往石碇方向車道，
    本應注意車前狀況謹慎行駛，且在劃有分向限制線之路段不
    得駛入來車之車道，而當時並無不能注意之情形，應注意、
    能注意而疏未注意車前狀況，又未遵守不得超越分向限制線
    之規定，任意駕駛車輛越過道路中央之分向限制線，適戊○○駕駛車牌號碼738-AAH 號機車由石碇往平溪方向在規定車
    道內行駛而來。戊○○乍見對向車道自小客車違規超越中央
    分向限制線而進入自己遵行之車道已無從閃避，致機車輪胎
    與自小客車保險桿發生輕微撞擊，戊○○因而人車倒地導致
    左腳挫傷。戊○○隨即爬起上前攔阻丁○○駕車離去，而同
    行在前之機車騎士丙○○亦停下機車回頭協助照相蒐證。丁○○下車後走向丙○○，基於傷害之犯意，趁丙○○不注意
    之際持不詳之利器之刺向丙○○，造成丙○○腹部穿刺傷之
    傷害，丁○○則趁隙駕車逃逸。警方據報至現場處理，並通
    報圍捕，遂於同日14時40分許，在臺北縣石碇鄉國道5 號北
    上2 公里處攔獲丁○○及所駕駛之自小客車，經2 度測試丁○○呼氣中酒精含量，結果分別為0.59及為0.54MG/L。
二、案經告訴人戊○○及丙○○訴由臺北縣政府警察局瑞芳分局
    報告偵辦。
          證據並所犯法條
一、證據：（一）被告丁○○承認部分犯罪事實之自白，（二）
    告訴人戊○○及丙○○指訴被告犯罪之經過，（三）臺北市
    立萬芳醫院所出具戊○○診斷證明書之影本及丙○○之診斷
    證明書，（四）證人即處理員警江崇賢所述處理事故及圍捕
    被告之經過，（五）警方測試被告呼氣之酒精測試紀錄2 紙
    ，（六）事故現場及告訴人丙○○受傷部位照片共計18張，
    （七）道路交通事故現場圖及道路交通事故調查表（一）及
    （二）。
二、所犯法條：核被告所為，係犯刑法第185 條之3 公共危險、
    第284 條第1 項前段過失傷害、第277 條第1 項傷害及第
    185 條之4 之肇事致人受傷而逃逸罪嫌。被告所犯上開各罪
    ，行為互異，構成要件有別，請分論併罰。
三、依刑事訴訟法第251條第1項提起公訴。
    此  　致
臺灣基隆地方法院
中　　華　　民　　國　　96　　年　　9 　　月　　7 　　日
                              檢察官  甲  ○  ○
本件正本證明與原本無異
中　　華　　民　　國　　96　　年　　9 　　月　　10　　日
                              書記官  沈  景  禎
附錄所犯法條：
中華民國刑法第185條之3（重大違背義務致交通危險罪）
服用毒品、麻醉藥品、酒類或其他相類之物，不能安全駕駛動力
交通工具而駕駛者，處1 年以下有期徒刑、拘役或3 萬元以下罰
金。
中華民國刑法第284條（過失傷害罪）
因過失傷害人者，處6 月以下有期徒刑、拘役或5 百元以下罰金
，致重傷者，處1 年以下有期徒刑、拘役或5 百元以下罰金。
從事業務之人，因業務上之過失傷害人者，處1 年以下有期徒刑
、拘役或1 千元以下罰金，致重傷者，處3 年以下有期徒刑、拘
役或2 千元以下罰金。
中華民國刑法第277條（普通傷害罪）
傷害人之身體或健康者，處3 年以下有期徒刑、拘役或1 千元以
下罰金。
犯前項之罪因而致人於死者，處無期徒刑或7 年以上有期徒刑；
致重傷者，處3 年以上10年以下有期徒刑。
中華民國刑法第185條之4（肇事遺棄罪）
駕駛動力交通工具肇事，致人死傷而逃逸者，處6 月以上5 年以
下有期徒刑。
